【裁判字號】    97,簡上,47
【裁判日期】    970408
【裁判案由】    詐欺
【裁判全文】
臺灣彰化地方法院刑事判決              97年度簡上字第47號
上  訴  人  臺灣彰化地方法院檢察署檢察官
被      告  乙○○
上列上訴人因被告詐欺案件，不服本院九十六年度簡字第三七九
號，中華民國九十六年十二月三十一日第一審簡易判決（臺灣彰
化地方法院檢察署九十六年度偵字第九０六八號），提起上訴，
本院管轄之第二審合議庭判決如下：
    主      文
上訴駁回。
    事實及理由
一、本案經本院審理結果，認第一審判決認事用法及量刑均無不
    當，應予維持，並引用第一審判決書記載，事實、證據及理
    由（如附件）。
二、公訴人上訴意旨略以：原審對被告乙○○之論罪科刑固屬卓
    見。惟查，原審對於被告所賣系爭帳戶之犯罪事實論處接續
    犯部分誠有疑義；觀諸原審判決犯罪事實既已認定被害人甲
    ○○於民國（下同）九十五年六月五日匯款新臺幣（下同）
    二百萬元至被告所申辦日盛商業銀行員林分行帳戶中；又於
    九十五年六月五日、六日，分別匯款至被告所申辦中國信託
    商業銀行員林分行帳戶中，則該「小何」所屬詐騙集團成員
    針對同一被害人所犯之各次詐欺取財犯行是否「時間密切」
    ，實有疑問；又本件被害人陷於錯誤而所匯款項之帳戶，其
    各次受詐騙顯非完全雷同。足見本件詐欺集團針對同一被害
    人詐欺取財之部分，並不符合首開判決關於「時空緊密關連
    性」之意旨，本自應分別論罪、併合處罰，方稱適法，但考
    量新舊法比較，仍應論以幫助連續詐欺，方為妥適。詎原審
    未慮及此，率將同一被害人遭詐騙部分一概論以一個接續犯
    行，尚有未洽。綜上，原判決認事用法尚嫌未洽，爰請求撤
    銷原判決，更為適當合法之判決云云。
三、經查，乙○○知悉販賣帳戶予不相識之人使用，可能幫助不
    詳之犯罪集團隱匿真實身分，以作為犯罪集團進行詐欺犯罪
    所用，竟仍不違其本意，基於幫助他人涉犯詐欺之犯意，於
    九十五年五月二十五日十四時三十分許，在彰化縣社頭鄉○
    ○村○○路某加油站附近，以不詳代價，將其所有之日盛商
    業銀行員林分行（帳號00000000000000號）
    、中國信託商業銀行員林分行（帳號0000000000
    00號）存摺、提款卡連同密碼，一併交付予真實姓名、年
    籍均不詳，自稱「小何」之成年男子使用，以此方式幫助其
    所屬詐欺集團向不特定人詐騙財物。嗣於九十五年六月二日
    甲○○接擭詐騙電話，佯稱其信用卡遭人冒用等語，致使甲
    ○○陷於錯誤，而依指示分別於九十五年六月五日匯款二百
    二十萬元至前揭乙○○所申辦之日盛商業銀行員林分行帳戶
    中；又於九十五年六月二日及六日，依指示匯款二百萬元、
    一百九十四萬元至前揭乙○○所申辦之中國信託商業銀行員
    林分行帳戶內，上開匯款金額並旋即遭該詐欺犯罪集團提領
    殆盡，嗣經警循線查獲等事實，業據被告乙○○於警詢、偵
    訊中及本院審理時坦承不諱，核與證人即被害人甲○○於警
    詢中指述情節相符，復有日盛商業銀行員林分行及中國信託
    商業銀行員林分行帳戶之申設人資料、交易明細、被害人匯
    款憑證三紙等件附卷可稽。足徵被告自白核與事實相符，應
    堪採信。本件事證明確，被告幫助詐欺犯行堪以認定。
四、核被告所為，係犯刑法第三十條第一項前段、第三百三十九
    條第一項之幫助詐欺罪。原審認定之事實、其所憑之證據及
    認定之理由，業據原審判決書記載明確，又被告於本院第二
    審亦坦白承認，被告犯行洵堪認定。檢察官雖認原審對於被
    告犯罪事實論處「接續犯」誠有疑義云云，然本件被告係同
    時販賣二金融帳戶，就幫助犯而言，僅有一次犯罪行為，不
    因正犯之行為數而有異，且該行為屬自然意義之一行為，非
    接續犯所採法律意義上之自然行為單數概念甚明。觀諸原審
    判決，並未將被告犯罪事實以「接續犯」論處，上訴人上訴
    意旨認被告幫助詐欺犯行尚無依「接續犯」處斷，似有誤會
    。又查，本件被害人甲○○因上開詐騙集團之詐欺，於九十
    五年六月五日、六日，數次匯款至被告上開二帳戶，惟此係
    因該詐騙集團之詐欺行為過程所致，正犯之各次詐欺舉動間
    具時空緊密關連性，為接續行為，核該詐騙集團就本件詐欺
    甲○○部分所為，為一詐欺行為，本件被告幫助正犯詐欺被
    害人甲○○之行為，亦僅構成幫助詐欺行為，而非幫助連續
    詐欺行為。原審依被告之個別情況、犯後態度等一切情狀，
    依其職權行使，於法定刑度內量處被告有期徒刑六月，如易
    科罰金以銀元三百元即新臺幣九百元折算一日，減為有期徒
    刑三月，如易科罰金以銀元三百元即新臺幣九百元折算一日
    ，核無違誤或不當之處，上訴人徒以原審判決不當提起上訴
    ，為無理由，應予駁回。
據上論斷，應依刑事訴訟法第四百五十五條之一第一項、第三項
、第三百六十四條、第三百七十三條、第三百六十八條，判決如
主文。
本件經檢察官黃淑媛到庭執行職務。
中    華    民    國    97    年     4    月     8    日
                  刑事第一庭    審判長法  官  葉榮郎
                                      法  官  郭麗萍
                                      法  官  楊舒嵐
以上正本證明與原本無異。
本件不得上訴。
中    華    民    國    97    年     4    月     8    日
                                      書記官  吳金良


司法院資訊處製作；財團法人民間司法改革基金會備份。
